# 政府补助中的其他收益怎么入科目？

提问人：niyuechen 时间：2017-12-19 09:10:35
请问陈版，新的政府补助准则中，与收益相关属于日常业务的政府补助记入其他收益，具体记入什么会计科目呢？可否记入其他业务收入？

回答人：chenyiwei
政府补助准则修订后，企业应当增设“其他收益”一级科目，该科目的核算内容暂时只包含与日常活动相关的政府补助和与资产相关的政府补助在总额法下对当期损益的影响金额。同时在利润表的“营业利润”项目上面插入一行“加：其他收益”项目。